【裁判字號】    89,訴,754
【裁判日期】    890630
【裁判案由】    違反著作權法
【裁判全文】
臺灣高雄地方法院刑事判決                          八十九年度訴字第七五四號
    公  訴  人  臺灣高雄地方法院檢察署檢察官
    被      告  丙○○○資訊股份有限公司
    代  表  人  乙○○○
右列被告因違反著作權法案件，經檢察官提起公訴（八十九年度偵字第四九二七號）
，本院判決如左：
    主  文
被告被訴如附表一編號一至五、附表二、三所示之物部分無罪。
被告被訴如附表一編號六所示之物部分公訴不受理。
    理  由
一、公訴意旨略以：如起訴書所載。
二、按犯罪事實應依證據認定之，無證據不得推定其犯罪事實，刑事訴訟法第一百五
    十四條定有明文。次按犯罪事實之認定，應憑真實之證據，倘證據是否真實尚欠
    明顯，自難以擬制推測之方法，為其判斷基礎。又告訴人之告訴，係以使被告受
    刑事訴追為目的，是其陳述是否與事實相符，仍應調查其他證據以資審認，最高
    法院五十三年台上字第六五六號、五十二年台上一三００號等判例可供參照。次
    按告訴乃論之罪，未經合法告訴者，應諭知不受理之判決，刑事訴訟法第三百零
    三條第三款定有明文。
三、公訴人認被告涉有違反著作權法之犯行，無非以右開事實業據告訴人之代理人、
    何偉銘、陳立勝指訴歷歷，且扣案之物數量非少，其中「鐵達尼號」、「仙劍奇
    俠傳」、「ＯＦＦＩＣＥ２０００」、「有故事的人」、「我可以抱你嗎」、「
    不可能錯過你」、「我應該得到」、「我變了」、「乾脆」、「不後悔」、「回
    來」、「謝謝你的愛」、「雨一直下」、「裙擺搖搖」、「快樂的人請舉手」、
    「心愛的再會啦」、「牽手」等電影節目、電腦程式及歌曲均有重複重製之情形
    ，苟被告僅係供個人收藏之用，何須重複燒錄？等情為其論據，訊據被告公司之
    代理人甲○○堅決否認有何違反著作權法之犯行，辯稱：扣案之物除「Ｗｉｎｄ
    ｏｗｓ９８ＳＥ」外，均為丁○○個人之物，非伊公司所有，而「Ｗｉｎｄｏｗ
    ｓ９８ＳＥ」固係伊公司自行拷貝，惟為以之作為備份使用等語。
四、經查：
（一）本件扣案物除「Ｗｉｎｄｏｗｓ９８ＳＥ」電腦程式光碟一片，係被告公司所
      有外，其餘均為另案被告丁○○所有一情，業據被告公司之代表人甲○○及證
      人丁○○於本院調查程序中供承一致在卷，是該扣案之盜版電影光碟片三片、
      音樂光碟片五十片、電腦程式光碟片十四片（扣除「Ｗｉｎｄｏｗｓ９８ＳＥ
      」電腦程式光碟一片），均係另案被告丁○○所有，實與被告無涉，基此，被
      告此部分之犯行，應屬不能證明，此外本院復查無其他積極證據足認被告有此
      部分公訴人所指訴之犯行，既不能證明被告犯罪，此部分自應諭知無罪之判決
      。
（二）次查，本件扣案之「Ｗｉｎｄｏｗｓ９８ＳＥ」之電腦程式光碟數量僅有一片
      ，自難認被告應構成著作權法第九十四條、第九十一條第二項之意圖銷售或出
      租而擅自以重製之方法侵害他人之著作財產權為常業罪。又著作權法第九十一
      條第二項之罪，係告訴乃論之罪，而該「Ｗｉｎｄｏｗｓ９８ＳＥ」電腦程式
      光碟之著作財產權人為美商微軟公司，惟遍查全部卷宗，均無該公司合法提起
      告訴之證明文件，茲本件既未經有告訴權之人提起合法告訴，依據前開說明，
      此部分應為不受理判決之諭知。
據上論斷，應依刑事訴訟法第三百零三條第三款、第三百零一條第一項，判決如主文
。
本案經檢察官葉淑文到庭執行職務。
中     華     民     國     八十九    年      六      月      三十      日
                                  臺灣高雄地方法院刑事第七庭
      法  官  何  悅  芳
右正本證明與原本無異。
如不服本判決，應於判決送達後十日內，向本院提出上訴狀。
                                      書記官  吳  良  美
中     華     民     國     八十九    年      六      月      三十      日


司法院資訊處製作；財團法人民間司法改革基金會備份。
